Jörg Bernhard Reske

Tel.: (+5584) 99968-5830 Email: jorg.reske@gmail.com

Gerente de Projeto | Designer UX/UI | Desenvolvedor de Aplicativos

Como um desenvolvedor versátil e designer criativo, sou apaixonado por criar arte digital impecável, que vai desde páginas da web e logos até outdoors e diversos documentos comerciais. Minha abordagem envolve me adaptar às diversas necessidades dos clientes, oferecendo soluções digitais abrangentes com agilidade, e abordar habilmente desafios identificando, isolando e resolvendo qualquer dificuldade. Com um aguçado senso de empatia, entendo os requisitos dos clientes e consistentemente me esforço para superar as expectativas do cliente. Minha forte dedicação às empresas é complementada por habilidades eficazes de liderança, promovendo a colaboração entre diferentes áreas.

Conquistas e Realizações Profissionais

Bem-vindo ao meu portfólio! Sou Jörg Bernhard, um profissional experiente com mais de 12 anos de experiência, fazendo a transição para Designer UX/UI. Ao longo da minha carreira, criei com sucesso mais de 100 páginas da web, logotipos de empresas, banners e documentos de projeto. Na última parte da minha jornada profissional, assumi o cargo de Gerente de Projeto por mais de 8 anos, supervisionando a conclusão de projetos de energia eólica de 210MW e registrando mais de 10.800MW para desenvolvimento em todo o Brasil. Projetos notáveis incluem a realização de uma análise de torres de celular para a AT&T nos Estados Unidos e liderar um projeto de armazenamento para a Garoto com 10.750 pallets na América do Sul.

Histórico Profissional

Gerente Geral | 2009 - 2022

Acera General Consulting, Desenvolvimento de Marketing para venda de empresas. Metodologias Ágeis Integradas para melhorar o fluxo de informação e dados dentro das empresas.

Gerente de TI, Pacific Hydro para América do Sul | 2007 - 2009

Forneci serviços de TI, como redes e construção de uma rede de longo alcance para parques eólicos.

Gerente Geral, Siah | 2002 - 2007

Gerente de TI e Marketing, desenvolveu a área de marketing e criou uma estrutura de vendas. Desenvolvimento de projetos para Desbravador.

Gerente Geral, Hotel Rosa Náutica | 2001 - 2002

Supervisionou a administração do hotel, serviço ao cliente e marketing.

Gerente de TI e Marketing, TTI | 1998 – 2001

Liderou projetos de marketing e implementou o ISO 9002.

Gerente de Projeto, AT&T, EUA | 1997 – 1998

Contribuiu para o desenvolvimento de um projeto celular para a AT&T no Deserto de Maricopa, Arizona, EUA.

Gerente de Design | 1993 - 1997

Coordenou as atividades do projeto.

Educação:

Universidade de Köln: Administração;

Escola Técnica Humboldt International: Gestão de Comércio;

PCD: Design de Web; Espanhol (básico)

Cubos Academy: Desenvolvedor Fullstack Coursera:

Design UX/UI.

Idiomas:

Alemão • nativo

Inglês • profissional

Português • profissional

Espanhol • básico